【裁判字號】    89,交易,92
【裁判日期】    890531
【裁判案由】    過失致死
【裁判全文】
臺灣臺中地方法院刑事判決                          八十九年度交易字第九二號
    公  訴  人  臺灣台中地方法院檢察署檢察官
    被      告  丁○○
    選任辯護人  邢俊文
右列被告因過失致死案件，經檢察官聲請簡易判決處刑 (八十八年度偵字第二二六四
八號)，本院認不宜以簡易判決處刑，改依通常程序判決如左：
    主  文
丁○○因過失致人於死，處有期徒刑陸月，如易科罰金，以佰元折算壹日。
    事  實
一、丁○○於民國八十八年十月二十八日十八時五十分許，騎乘車號ＴＢＬ－三七一
    號機車，沿台中市○○路往河南路方向行駛，行經台中市○○路三七五號前，本
    應注意汽車行駛時，駕駛人應注意車前狀況，並隨時採取必要之安全措施，而依
    當時天氣晴、光線昏暗、路面狀況無缺陷等情形，並無不能注意之情事，竟疏未
    注意車前狀況，致因煞避不及，撞及前方右側行走之行人洪歐氣，使洪歐氣受有
    頭部外傷合併顱腦損傷，經送醫急救延至同年月三十日十五時二十分許不治死亡
    。
二、案經台中市警察局第四分局報請台灣台中地方法院檢察署檢察官相驗後自動檢舉
    聲請簡易判決處刑，並經本院台中簡易庭簽移交通法庭改依通常程序審理。
    理  由
一、訊據被告丁○○對於右揭時地騎乘機車撞及被害人洪歐氣，洪歐氣因而死亡之事
    實固坦承不諱，惟辯稱當時其騎乘機車已通過十字路口，被害人突然出現，其來
    不及煞車，又距被害人二、三公尺處有斑馬線，被害人沒有走在斑馬線上，也有
    過失，但肇事後其有馬上請路人打電話報警云云。經查，被害人因本件車禍致死
    ，有警繪現場簡圖附卷可稽，並經台灣台中地方法院檢察署檢察官督同法醫師相
    驗明確，製有相驗屍體證明書、驗斷書、勘驗筆錄在卷可憑。次查，依卷附警繪
    現場簡圖及被害人家屬提出之事故發生位置照片觀之，被害人倒地之位置固非於
    斑馬線上，然被告經本院訊問：被害人當時是否要過馬路？被告答稱我不清楚，
    依她倒地位置判斷，她應該是要橫越馬路等語，是被告於事故發生當時，並無法
    確定被害人是否要橫越馬路。復查，被害人受撞後倒地之位置，係位於路旁靠路
    燈處，業據事故發生後即受通知到現場之被害人家屬丙○○指稱明確，並提出指
    述現場位置之照片附卷，且事故時協助處理現場之證人甲○○亦到庭證稱：被害
    人倒地處係於現場照片上靠路燈位置，被害人倒地方向係頭朝向路邊停放車子處
    等語在卷。又現場位置雖已移動，然警繪現場簡圖係經被告及被害人家屬確認後
    才繪製等情，亦經繪圖之警員乙○○到庭證稱明確，而觀諸該現場簡圖，事故發
    生地點應於路旁而非路中間。另本件被害人屍體經台灣台中地方法院檢察署檢察
    官督同法醫師相驗，其屍體外部勘驗情況：肢部：於左膝外側及足踝外側部擦傷
    ，其死亡原因為心肺功能衰竭、頭部外傷合併顱腦損傷，有相驗屍體驗斷書可憑
    。是本件事故之發生，應係被害人行走於該重慶路右側路旁，而經被告騎乘機車
    擦撞其左側足、膝部而倒地受傷，被告辯稱被害人欲橫越馬路，未走斑馬線亦與
    有過失云云，諉無足採。另本件證人甲○○證稱：事故發生當時，其係在事故處
    對面之一家「響亮通訊行」洽談業務，聽到撞擊聲即衝出去，幫忙肇事者指揮交
    通並打電話報警，其係看到車禍事故發生，主動打電話叫救護車等語。是被告辯
    稱其於肇事後即委請路人報案自首而接受裁判云云，亦非真實，核與自首要件不
    符。
二、按汽車行駛時，應注意車前狀況，隨時採取必要之安全措施，道路交通安全規則
    第九十四條第三項定有明文。本件依當時天氣晴、光線昏暗、路面無缺陷狀況良
    好等情形，並無不能注意之情事，被告疏未注意車前狀況，致因煞避不及，撞及
    前方路旁步行之被害人洪歐氣，其行為顯有過失。又被害人確因本件車禍致死，
    已如前述，則被告之過失行為與被害人之死亡間自具有相當之因果關係。本件事
    證已臻明確，被告之犯行洵堪認定。
三、核被告所為係犯刑法第二百七十六條第一項之過失致人於死罪。爰審酌被告騎乘
    機車行經未注意車前狀況撞及行走於路旁之行人，致被害人死亡之過失程度、所
    生危害、尚未與被害人家屬達成和解，及其犯後態度等一切情狀，量處如主文所
    示之刑，並諭知易科罰金之折算標準。
據上論斷，應依刑事訴法第四百五十二條、第二百九十九條第一項前段、刑法第二百
七十六條第一項、第四十一條，罰金罰鍰提高標準條例第一條前段、第二條，判決如
主文。
中      華      民      國    八十九    年      五      月    三十一    日
                                  台灣台中地方法院交通法庭
                                      法  官    陳  淑  芳
右正本證明與原本無異。
如不服本判決，應於送達後十日內，向本院提出上訴狀(須附繕本)。
中    華    民    國      八十九      年      六      月      一        日
          書記官
附錄：


司法院資訊處製作；財團法人民間司法改革基金會備份。
